# BLT 项目的核算

提问人：寒江雪 71 时间：2019-07-22 14:21:11
请教陈版主，公司拟采用 BLT的形式实施一个项目，先购入高速公司收费设备，并安装调试完毕后，将其租赁给高速公路公司。设备使用寿命预计 5年，租赁期为 4 年，约定 4 年租赁内，租赁方支付的租赁费应相当于设备的购入成本，公司负责设备的维修保养（不收取维保费用）。 4 年的租赁期结束后，设备无偿移交给租赁方。请问这项业务构成融资租赁吗？

回答人：chenyiwei
” 约定 4 年租赁内，租赁方支付的租赁费应相当于设备的购入成本”，则投资款的资金时间价值如何实现？如何从中获取收益？如何回收维保成本？建议将具体的盈利模式分析清楚，以确定资产所有权适当主要风险和报酬的享有、承担、转移情况。